# 职工薪酬中商业保险和离职后福利的会计处理

提问人：wx_62e24ced0c2a 时间：2022-08-08 16:49:07
请教陈版主，关于职工薪酬中商业保险和离职后福利的会计处理： 1 、公司为无法购买社保的员工购买了商业保险，这部分一般会计入应付职工薪酬的哪个二级科目呢？能否直接设一个“应付职工薪酬-商业保险费”来核算呢？
2 、辞退福利、离职后福利是否只能记管理费用中呢？
@chenyiwei

回答人：chenyiwei
1 、正常情况下，购买商业保险是员工的个人投资行为，企业如果为员工承担了购买商业保险的支出，则视同为员工支付了额外的工资薪金，应列入应付职工薪酬下的“工资和奖金”明细。
2 、辞退福利与获取员工服务无关，所以不论员工此前任职的部门或岗位，均计入管理费用。但离职后福利是企业获取员工在职期间提供服务的对价，所以应根据员工的岗位或部门归入各自的成本费用项目，不能全部列入管理费用。